臺灣高等法院民事裁定
110年度聲字第118號
聲  請  人  謝新平

上列聲請人因與冠捷資訊有限公司間請求返還不當得利等再審之
訴事件（本院110年度再字第7號），聲請停止強制執行，本院裁
定如下： 
   主      文
聲請駁回。
聲請程序費用由聲請人負擔。 
    理      由
按強制執行程序開始後，除法律另有規定外，不停止執行；有
  回復原狀之聲請，或提起再審或異議之訴，或對於和解為繼續
  審判之請求，或提起宣告調解無效之訴、撤銷調解之訴，或對
  於許可強制執行之裁定提起抗告時，法院因必要情形或依聲請
  定相當並確實之擔保，得為停止強制執行之裁定，強制執行法
  第18條第1項、第2項定有明文。又強制執行法第18條第2項所
  以例外規定得停止執行，係因回復原狀等訴訟如果勝訴確定，
  據以強制執行之執行名義將失其效力，為避免債務人發生難以
  回復之損害，故於受訴法院認有必要時，得裁定停止執行，如
  受訴法院認無必要，僅因債務人聲明願供擔保，亦須裁定停止
  執行，無異許可債務人僅憑一己之意，即可達到停止執行之目
  的，不僅與該條所定原則上不停止執行之立法意旨有違，且無
  法防止債務人濫行訴訟以拖延執行，故應認為縱債務人聲明願
  供擔保，仍須受訴法院認有必要者，始得裁定停止執行；而所
  謂必要情形，由法院依職權裁量定之，法院為此決定，應就該
  再審訴訟在法律上是否顯無理由，以及如不停止執行，將來是
  否難於回復執行前之狀態，及倘予停止執行，是否無法防止債
  務人濫行訴訟以拖延執行，致債權人之權利無法迅速實現等各
  種情形予以斟酌，以資平衡兼顧債務人及債權人雙方之利益，
  於債務人聲明願供擔保時，亦然，非謂債務人以提起再審之訴
  為由且聲明願供擔保而聲請停止強制執行程序時，法院須一律
  予以准許（最高法院99年度台抗字第126號、101年度台抗字第
  787號、103年度台抗字第112號、103年度台抗字第199號、107
  年度台聲字第139號裁定意旨參照）。
本件相對人前持本院107年度上字第771號確定判決（下稱系爭
  確定判決）為執行名義，聲請對聲請人為強制執行（案列臺灣
  苗栗地方法院110年度司執字第2538號，下稱系爭執行事件）
  ，聲請人雖主張其已對系爭確定判決提起再審之訴（案列本院
  110年度再字第7號），依強制執行法第18條第2項規定，陳明
  願供擔保，請准於該再審之訴確定前，停止系爭執行事件之強
  制執行程序。惟查聲請人主張系爭確定判決有民事訴訟法第49
  6條第1項第12款規定之再審事由，對相對人提起再審之訴（本
  院110年度再字第7號），業經本院以其再審之訴顯無理由為由
  ，不經言詞辯論，以110年度再字第7號判決駁回在案（見本院
  110年度再字第7號民事卷），揆諸首揭說明，為平衡兼顧兩造
  之利益，如遽准予本件停止執行之聲請，恐有拖延執行，致相
  對人之權利無法迅速實現之虞，是聲請人聲請於該再審之訴確
  定前，停止系爭執行事件之強制執行程序，尚難認為有必要，
  與強制執行法第18條第2項得停止強制執行之要件不符，其聲
  請自屬無理由，應予駁回。
據上論結，本件聲請為無理由。依強制執行法第30條之1、民事
  訴訟法第95條、第78條，裁定如主文。
中　　華　　民　　國　　110 　年　　3 　　月　　31　　日
              民事第二庭
                  審判長法  官  陳容正
                        法  官  劉素如
                        法  官  李昆曄
正本係照原本作成。
如不服本裁定，應於收受送達後10日內向本院提出抗告狀，並應
繳納抗告費新臺幣１千元。
中　　華　　民　　國　　110 　年　　3 　　月　　31　　日
                        書記官  李華倫